臺灣新北地方法院刑事判決
111年度審訴字第512號
公  訴  人  臺灣新北地方檢察署檢察官
被      告  郭宗偉




上列被告因違反毒品危害防制條例案件，經檢察官提起公訴（11
1年度毒偵字第674號），被告於準備程序中對被訴事實為有罪之
陳述，本院合議庭裁定由受命法官獨任行簡式審判程序，並判決
如下：
    主  文
郭宗偉施用第一級毒品，處有期徒刑柒月。
    事  實
一、郭宗偉前因施用毒品案件，經本院以109年度毒聲字第775號
    裁定送觀察、勒戒後，認無繼續施用毒品之傾向，於民國11
    0年5月10日釋放出所，並由臺灣新北地方檢察署檢察官以10
    9年度毒偵字第5675、6508、7673號、110年度毒偵字第2408
    、2813、2814號為不起訴處分確定。詎仍未戒除毒癮，復基
    於施用第一級毒品之犯意，於110年10月5日晚間某時許，在
    不詳地點，以針筒注射之方式，施用第一級毒品海洛因1次
    。嗣於翌（6）日22時30分許，因其為毒品列管人口，經警
    通知前往新北市政府警察局永和分局秀朗派出所接受採尿，
    其尿液檢體嗣經送驗結果，呈嗎啡陽性反應，而查悉上情。
二、案經新北市政府警察局永和分局報告臺灣新北地方檢察署檢
    察官偵查起訴。
　　理  由
一、按除被告所犯為死刑、無期徒刑、最輕本刑為3年以上有期
    徒刑之罪或高等法院管轄第一審案件者外，於第一次審判期
    日前之準備程序進行中，被告先就被訴事實為有罪之陳述時
    ，審判長得告知被告簡式審判程序之旨，並聽取當事人、代
    理人、辯護人及輔佐人之意見後，裁定進行簡式審判程序，
    刑事訴訟法第273條之1第1項定有明文。經核本件被告所犯
    係死刑、無期徒刑、最輕本刑為3年以上有期徒刑以外之罪
    ，其於準備程序中就被訴之事實為有罪陳述，經法官告知簡
    式審判程序之旨，並聽取公訴人及被告之意見後，本院合議
    庭依刑事訴訟法第273條之1第1項規定，裁定由受命法官獨
    任進行簡式審判程序，合先敘明。
二、上揭犯罪事實，業據被告郭宗偉於偵查及本院審理時均坦承
    不諱，而其於事實欄所述時地為警查獲並採尿送驗結果，呈
    嗎啡陽性反應，有自願採尿採證同意書、新北市政府警察局
    受採集尿液檢體人姓名及檢體編號對照表、台灣尖端先進生
    技醫藥股份有限公司110年11月2日出具之濫用藥物檢驗報告
    （尿液檢體編號：Z000000000000號）、應受尿液採驗人尿
    液檢體採集送驗記錄各1份（見毒偵卷第11頁、第13頁、第1
    5頁、第17頁）附卷可資佐證，足認被告前開自白與事實相
    符，應可採信。又被告前有事實欄所載因施用毒品案件經觀
    察、勒戒執行完畢之情形，有臺灣高等法院被告前案紀錄表
    在卷可參，其再犯本案施用第一級毒品犯行，係在觀察、勒
    戒執行完畢釋放後3年內再犯，自應依法追訴處罰。本件事
    證明確，其犯行堪予認定，應依法論科。
三、論罪科刑：
  ㈠核被告所為，係犯毒品危害防制條例第10條第1項之施用第一
    級毒品罪。被告因施用而持有海洛因之低度行為，應為其施
    用海洛因之高度行為所吸收，不另論罪。
　㈡被告前①因施用毒品案件，經本院以109年度簡字第1523號判
    處有期徒刑2月確定；②因施用毒品案件，經本院以109年度
    簡字第1546號判處有期徒刑2月確定；上揭①②案之罪刑嗣經
    本院以109年度聲字第4886號裁定應執行有期徒刑3月確定，
    於110年6月15日執行完畢等情，有前開被告前案紀錄表1份
    在卷可佐，其於受有期徒刑之執行完畢後，5年以內故意再
    犯本件有期徒刑以上之罪，已符合刑法第47條第1項之累犯
    要件，依司法院大法官會議釋字第775號解釋意旨，審酌被
    告上開前案犯罪紀錄與本案罪名相同，且係於前案甫執行完
    畢後即再犯本案，足認其惡性及對刑罰反應力薄弱等一切情
    狀，認加重其法定最低本刑尚不至於發生罪刑不相當之情形
    ，爰依刑法第47條第1項之規定加重其刑。另基於精簡裁判
    之要求，爰不於判決主文為累犯之諭知，附此敘明。
　㈢爰審酌被告曾因施用毒品犯行經戒毒處遇，詎仍漠視法令禁
    制再犯本罪，未能戒除毒癮，所為應予非難，惟兼衡其施用
    毒品所生危害，實以自戕身心健康為主，對於他人生命、身
    體、財產等法益，尚無明顯而重大之實害，暨其犯罪後坦認
    犯行之態度，及小學畢業之智識程度、未婚，自陳業工、無
    需扶養他人、經濟狀況不佳之生活情形（見被告個人戶籍資
    料、本院卷第155頁）等一切情狀，量處如主文所示之刑。
據上論斷，應依刑事訴訟法第273條之1第1項、第299條第1項前
段，判決如主文。
本案經檢察官陳建良提起公訴，檢察官林亭妤到庭執行職務。
中　　華　　民　　國　　111 　年　　8 　　月　　4 　　日
                  刑事第二十三庭  法  官  藍海凝
上列正本證明與原本無異。
如不服本判決，應於判決送達後20日內敘明上訴理由，向本院提
出上訴狀 (應附繕本) ，上訴於臺灣高等法院。其未敘述上訴理
由者，應於上訴期間屆滿後20日內向本院補提理由書「切勿逕送
上級法院」。
                                  書記官  彭姿靜
中　　華　　民　　國　　111 　年　　8 　　月　　8 　　日
附錄本案論罪科刑法條全文：
毒品危害防制條例第10條
施用第一級毒品者，處6月以上5年以下有期徒刑。
施用第二級毒品者，處3年以下有期徒刑。